【裁判字號】    98,審小上,127
【裁判日期】    980928
【裁判案由】    返還不當得利
【裁判全文】
臺灣臺北地方法院民事裁定           98年度審小上字第127號
上  訴  人  乙○○
                        樓
被上訴人    甲○○
上列當事人間返還不當得利事件，上訴人對於中華民國98年8月
19日本院臺北簡易庭98年度北小字第1608號第一審小額民事判決
提起上訴，本院裁定如下：
    主  文
上訴駁回。
第二審訴訟費用新台幣壹仟伍佰元由上訴人負擔。
    理  由
一、按對於小額程序第一審裁判之上訴或抗告，非以其違背法令
    為理由，不得為之；上訴狀內應記載上訴理由，表明下列各
    款事項︰（一）原判決所違背之法令及其具體內容。（二）
    依訴訟資料可認為原判決有違背法令之具體事實，民事訴訟
    法第436條之24第2項、第436條之25定有明文。又按對於小
    額程序之第一審裁判提起上訴時，如係以第一審判決有不適
    用法規或適用法規不當為上訴理由時，其上訴狀或理由書應
    有具體之指摘，並揭示該法規之條項或其內容。若係成文法
    以外之法則，應揭示該法則之旨趣；其為經驗法則、證據法
    則者，亦應具體指摘揭示該經驗法則或證據法則；倘為司法
    院解釋或本院之判決，則應揭示該判解之字號或其內容，上
    訴狀或理由書如未依此項方法表明者，即難認為已對小額程
    序之第一審判決之違背法令有具體之指摘，其上訴自難認為
    合法，最高法院71年台上字第314號及70年度台上字第720號
    判例參照。再按為貫徹小額程序之簡速性，避免因上訴或抗
    告費時，不符訴訟利益，小額事件之裁判原則上宜於第一審
    確定，惟第一審裁判如有違背法令情事者，為保障當事人權
    益，自應許其上訴或抗告於第二審，故明定對於小額程序之
    第一審裁判，非以其違背法令為理由，不得上訴或抗告，從
    而如仍為上訴，即屬上訴不合程式，第二審法院應依同法第
    436條之32第2項準用第444條第1項以裁定駁回之。
二、本件上訴意旨略以：原審認定台北市○○路258巷6號6樓之3
    房屋為上訴人所有，被上訴人既送報至上開地址，依一般情
    形可認係上訴人所取閱，惟上訴人為訴外人力誠管理顧問有
    限公司之負責人，自91年9月間上訴人與力誠公司遷出前開
    房屋後，該房屋即出租予一正科技有限公司，上訴人並未於
    系爭期間居住前開地址之房屋，是上訴人無不當得利云云。
三、查上訴人固就原審判決提起上訴，然其於上訴狀內無非係就
    伊有無受有利益爭執，並未表明該判決所違背之法令及其具
    體內容，暨依訴訟資料可認為原判決有違背法令之具體事實
    ，難認其已合法表明上訴理由。揆諸首揭判例意旨及說明，
    應認其上訴為不合法。本院即毋庸命其補正，逕以裁定駁回
    其上訴。
四、本件第二審訴訟費用，確定為如主文第二項所示之金額。
五、據上論結，本件上訴不合法，依民事訴訟法第436條之32第2
    項、第444條條第1項前段、第439條之19第1項、第95條、第
    78條，裁定如主文。
中    華    民    國    98    年    9     月    28    日
                  民事第六庭審判長法  官  朱漢寶
                                  法  官  張瑜鳳
                                  法  官  吳定亞
以上正本係照原本作成。
本裁定不得抗告。
中    華    民    國    98    年    9     月    28    日
                                  書記官  張婕妤


司法院資訊處製作；財團法人民間司法改革基金會備份。
